【裁判字號】    98,撤緩,66
【裁判日期】    981130
【裁判案由】    聲請撤銷緩刑
【裁判全文】
臺灣嘉義地方法院刑事裁定              98年度撤緩字第66號
聲  請  人  臺灣嘉義地方法院檢察署檢察官
受  刑  人  甲○○
即  被  告
上列聲請人因受刑人侵占等案件，聲請撤銷緩刑之宣告（98年度
執緩字第136號），本院裁定如下：
    主  文
聲請駁回。
    理  由
一、聲請意旨略以：受刑人即被告甲○○（下稱被告）因侵占等
    案件，經本院於民國98年7月31日，以98年度嘉簡字第975號
    判決處有期徒刑6月，緩刑2年，並於98年9月1日確定。惟查
    被告其違反刑法第74條第2項第3款所定負擔情節重大者，足
    認原宣告之緩刑難收其預期效果，有執行刑罰之必要，依刑
    法第75條之1第1項第4款之規定，得撤銷其緩刑之宣告，爰
    依刑事訴訟法第476條之規定，聲請裁定等語。
二、按刑法第75條之1規定：「受緩刑之宣告而有下列情形之一
    ，足認原宣告之緩刑難收其預期效果，而有執行刑罰之必要
    者，得撤銷其宣告：一、緩刑前因故意犯他罪，而在緩刑期
    內受六月以下有期徒刑、拘役或罰金之宣告確定者。二、緩
    刑期內因故意犯他罪，而在緩刑期內受六月以下有期徒刑、
    拘役或罰金之宣告確定者。三、緩刑期內因過失更犯罪，而
    在緩刑期內受有期徒刑之宣告確定者。四、違反第七十四條
    第二項第一款至第八款所定負擔情節重大者。前條第二項之
    規定，於前項第一款至第三款情形亦適用之。」。考其立法
    意旨略以：關於緩刑之撤銷，現行法第75條第1項固已設有2
    款應撤銷之原因；至得撤銷緩刑之原因，則僅於保安處分章
    內第93條第3項與撤銷假釋合併加以規定，體例上不相連貫
    ，實用上亦欠彈性，爰參酌德國及奧地利現行立法例增訂得
    撤銷緩刑之原因，修正條文第74條第2項增列法院於緩刑期
    間內，得命犯罪行為人於緩刑期內應遵守之事項（例如向被
    害人支付相當數額、向公庫支付一定之金額、接受精神、心
    理輔導、提供義務勞務或其他為預防再犯之事項），明定違
    反該條所定事項情節重大者，得撤銷其緩刑宣告，以期週延
    。至於所謂「情節重大」，係指：受判決人顯有履行負擔之
    可能，而隱匿或處分其財產、故意不履行、無正當事由拒絕
    履行或顯有逃匿之虞等情事而言。本條採用裁量撤銷主義，
    賦與法院撤銷與否之權限，特於第一項規定實質要件為「足
    認原宣告之緩刑難收其預期效果，而有執行刑罰之必要」，
    供作審認之標準。是以於前開「得」撤銷緩刑之情形，法官
    應依職權本於合目的性之裁量，妥適審酌受判決人是否顯有
    履行負擔之可能，而隱匿或處分其財產、故意不履行、或無
    正當事由拒絕履行或顯有逃匿之虞等情事而確有執行刑罰之
    必要，此與刑法第75條第1項所定2款要件有一具備，即毋庸
    再行審酌其他情狀，應逕予撤銷緩刑之情形不同。
三、經查：
（一）被告因業務侵占等罪，經本院於98年7月31日，以98年度
      嘉簡字第975號判決處應執行有期徒刑6月，緩刑2年，並
      命應於98年7月20日向被害人嘉義市私立慈保老人養護中
      心支付新臺幣179000元之損害賠償金（給付方式為民國98
      年8月22日前給付新臺幣3萬元，餘款新臺幣14萬9千元自
      民國98年9月1日起至民國99年10月22日止按月於每月22日
      各給付新臺幣1萬元，最後1期給付新臺幣1萬9千元，至全
      部給付完畢為止）於98年9月1日確定在案等節，有卷附上
      開判決及臺灣高等法院被告前案紀錄表1份可按。
（二）雖被告於聲請人為本件撤銷緩刑之聲請前，均未給付被害
      人損害賠償金，即未依上開判決所定給付方式履行，惟經
      本院傳訊被告到庭，被告陳稱因八八水災發生有所損失，
      又有小孩學費及健保費用需繳交，致無法如期給付等語，
      此有卷附繳費資料2紙可稽，而被告已積極取得被害人之
      諒解，被害人同意被告於98年12月25日給付新臺幣3萬元
      ，於99年元月份給付新臺幣5萬元，並自99年2月份起，於
      每月22日給付新臺幣1萬元至還清為止，有被告筆記紙及
      本院辦理刑事案件電話紀錄查詢表各1只在卷足憑，是尚
      難認被告顯有履行負擔之可能，而故意不履行或無正當事
      由拒絕履行等違反該緩刑負擔之情節重大等情事。是其固
      合致刑法第75條之1第1項第4款：「違反第74條第2項第1
      款至第8款所定負擔」之要件，然聲請人聲請意旨並未具
      體指明被告「確有履行負擔之可能，而為隱匿或處分其財
      產、或有故意不履行之意圖、亦非無正當事由而拒絕履行
      或顯有逃匿之虞等情事」，即難認本件聲請符合「其情節
      重大，足認原宣告之緩刑難收其預期效果，而有執行刑罰
      之必要」之實質要件，參酌上揭說明，自難僅以被告未如
      期履行負擔，已達到使原宣告之緩刑難收其預期效果之程
      度，而有依刑法第75條之1第1項撤銷緩刑宣告之必要。此
      外，依卷內資料所示，亦無事證足認被告有何上揭非予執
      行刑罰，否則難收其預期效果之情狀，故認本件聲請為無
      理由，應予駁回。
據上論斷，應依刑事訴訟法第476條、第220條，裁定如主文。
中    華    民    國    98    年    11    月    30    日
                  刑事第三庭    法  官  劉瓊雯
上列正本證明與原本無異。
如不服本裁定，應於裁定送達後5日內向本院提出抗告狀（應附
繕本）。
中    華    民    國    98    年    11    月    30    日
                                書記官  劉美娟


司法院資訊處製作；財團法人民間司法改革基金會備份。
